【裁判字號】    89,易,302
【裁判日期】    890222
【裁判案由】    賭博
【裁判全文】
臺灣臺南地方法院刑事判決                          八十九年度易字第三Ｏ二號
    公  訴  人  臺灣台南地方法院檢察署檢察官
    被      告  甲○○
右列被告因賭博案件，經檢察官提起公訴（八十八年度偵字第一四六四五號），本院
判決如左：
    主  文
甲○○連續在公眾得出入之場所賭博財物，處罰金伍仟元，如易服勞役，以參佰元折
算壹日。
扣案之賭博性電動玩具小瑪俐機台貳台（含ＩＣ板貳片）、在賭檯處之財物新台幣壹
仟陸佰陸拾元均沒收。
    事  實
一、甲○○基於概括之犯意，自民國八十八年十月二日起，在台南縣永康市○○○路
    五四四巷六七弄二五之二號所經營之菁子檳榔攤公眾得出入之場所，擺設賭博性
    電動玩具小瑪俐二台，連續與不特定之人賭博財物，其賭法為每次投入十元硬幣
    可兌換十分，以之任意押注不等分數，如押中可得不等倍數分數，如未押中，分
    數歸電玩機具所有，於結束賭玩時，可依所剩分數直接按退幣鈕退幣。嗣於八十
    八年十月九日下午四時五十分，在上址為警查獲，扣得小瑪俐電玩二台（含ＩＣ
    卡二片）及自機台內取出之賭資新台幣（下同）一千六百六十元（共計十元硬幣
    一百六十六枚）。
二、案經台南縣警察局永康分局報告台灣台南地方法院檢察署檢察官偵查起訴。
    理  由
一、訊據被告甲○○矢口否認賭博犯行，辯稱：扣案之電玩係伊兄之朋友寄放，沒有
    開電源，沒有人玩過，機台內之錢是寄放時就有的云云。經查：證人即當日至現
    場查獲之永康派出所警員周獻中於偵查中証稱：「查獲現場為店面，前方擺設被
    告經營之檳榔攤，店內隔成二間，前後擺設各約五台電玩，隔間前面的電玩開關
    有開，扣案之小瑪俐是擺在隔間的後面，擺在後面的五台電玩（包括扣案小瑪俐
    電玩二台）都有插上電源，開關沒開，二台小瑪俐電玩有退幣口，其他電玩無退
    幣口，查獲時是開鎖按退幣鈕起出電玩內的賭資」等情（見偵卷第十四、十五頁
    ），並有現照片三張附於偵卷可佐。由照片所示該機台確有插上電源插座，顯見
    現場為檳榔攤兼電玩店店面，查獲時仍處於營業狀態，且為不特定人得隨時進出
    之開放性場所，為公眾得出入之場所。衡諸一般寄放機台之情形，均由寄放者與
    店面經營人依比例分帳，為求分帳清楚，應會事先將放在機台內之金錢取出，況
    依照片所示，該機具擺設整齊，前方並有塑膠板凳可供打電玩之人乘坐，顯見該
    機具係供不特定人使用，而非如被告所稱僅係他人寄放而未供人賭玩而已。且擺
    設電動賭博機具賭博行為與一般賭博行為不同，擺設人每日營業時起，即處於隨
    時供不特定賭客投幣與其對賭之狀態，就擺設人而言，每日一旦營業，即應認其
    已開始賭博行為，被告既於營業時為警查獲，且該機台有插電，隨時均可開機，
    則查獲時雖無賭客在場賭博，亦應認被告已開始賭博行為，本件復有賭博性電玩
    小瑪俐二台（含ＩＣ板二片）及在機具內起出之賭資一千六百六十元扣案可佐，
    被告所辯均係卸責之詞，不足採信，其犯行堪予認定。
二、核被告所為，係犯刑法第二百六十六條第一項普通賭博罪，其多次犯行，時間緊
    接、手法相同，所犯為構成要件同一之罪名，顯係基於概括犯意反覆為之，應依
    連續犯論以一罪，並加重其刑。爰審酌被告犯罪之動機、目的、手段等一切情狀
    ，量處如主文所示之刑，併諭知易服勞役之折算標準，以資懲儆。扣案賭博性電
    動玩具小瑪俐二台（含ＩＣ板二片）為當場賭博之器具，在機台內查扣之賭資一
    千六百六十元為在賭檯之財物，均應依同法第二百六十六條第二項規定宣告沒收
    。
據上論斷，應依刑事訴訟法第二百九十九條第一項前段，刑法第五十六條、第二百六
十六條第一項、第二項，罰金罰鍰提高標準條例第一條前段、第二條，判決如主文。
中    華    民    國      八十九      年      二      月      二十二    日
                                  臺灣臺南地方法院刑事第三庭
                                          法  官  高如宜
右正本證明與原本無異。
如不服本判決，應於判決送達後十日內向本院提出上訴狀( 應附繕本 )。
                                          書記官  劉岳文
中    華    民    國      八十九      年      二      月      二十二    日
附錄本案論罪科刑法條全文：
刑法第二百六十六條
    在公共場所或公眾得出入之場所賭博財物者，處一千元以下罰金。但以供人暫時
    娛樂之物為賭者，不在此限。
    當場賭博之器具與在賭檯或兌換籌碼處之財物，不問屬於犯人與否，沒收之。


司法院資訊處製作；財團法人民間司法改革基金會備份。
